【裁判字號】    89,易,4161
【裁判日期】    891031
【裁判案由】    毀棄損壞等
【裁判全文】
臺灣高雄地方法院刑事判決                        八十九年度易字第四一六一號
    公  訴  人  臺灣高雄地方法院檢察署檢察官
    被      告  乙○○
右列被告因毀棄損壞等案件，經檢察官提起公訴（八十九年度偵字第一九○三四號）
，本院判決如左：
    主  文
乙○○損壞他人玻璃門，足以生損害於他人，累犯，處拘役伍拾日，如易科罰金以參
佰元折算壹日。
瓦斯罐壹瓶沒收之。
    事  實
一、乙○○曾於民國八十六年間，因妨害自由案件，經法院判處有期徒刑三月，並於
    八十六年十月二日易科罰金執行完畢。猶不知悔悟，於八十九年六月二十七日晚
    上十時三十分許，至其母甲○○○位於高雄縣大寮鄉○○村○○路三之五號住處
    ，因不滿甲○○○拒不開門，竟基於毀損、恐嚇之故意，持其所有小瓶瓦斯罐一
    瓶，砸破上開房屋之大門玻璃一塊，足生損害於甲○○○，並將該瓦斯罐丟入該
    屋內，而以要炸死甲○○○等加害生命之事，恐嚇甲○○○，致甲○○○心生畏
    懼，致生危害於安全。
二、案經甲○○○訴由高雄縣警察局林園分局移送臺灣高雄地方法院檢察署檢察官偵
    查起訴。
    理  由
一、訊之被告乙○○固坦承其有於右揭時地以瓦斯罐毀損其母上開住處大門玻璃門之
    事實，惟矢口否認有何恐嚇犯行，辯稱伊並未說要炸死伊母云云。經查：右揭事
    實，業據告訴人甲○○○於警訊及偵審中指訴綦詳（見警卷第二頁反面、偵查卷
    第七頁反面、本院八十九年十月十七日審判筆錄），核與證人即被告之父林聰益
    於本院審理時所述情節相符（見本院八十九年十月十七日審判筆錄），並有現場
    照片四幀附卷可稽，及被告所有之上開瓦斯罐一瓶扣案可資佐證，且被告亦於警
    訊及偵審中坦認有於右揭時地以瓦斯罐毀損玻璃門之事實（見警卷第一頁反面、
    偵查卷第七頁反面、本院八十九年十月十七日、八十九年十月二十六日審判筆錄
    ），而該瓶瓦斯罐係被告吃火鍋後放在車上，將之帶往其母上開住處一節，已據
    被告於偵審中供明在卷（見偵查卷第七頁反面、本院八十九年十月二十六日審判
    筆錄），果如被告所言，並無恐嚇之意，不可能前往其母住處時，猶帶有瓦斯罐
    ，且又於其母拒不開門後，從車上拿取該易燃、易爆之危險物品砸損大門，再將
    之丟擲入屋內之理，況告訴人甲○○○與證人林聰益係被告之父母，苟非被告確
    有前揭行為，顯無率予誣陷之情，足徵被告所辯要無可採。本件事證明確，被告
    犯行洵堪認定。
二、核被告所為，係犯刑法第三百零五條之恐嚇罪、同法第三百五十四條之毀損器物
    罪。其所犯二罪之間，有方法結果之牽連關係，依刑法第五十五條之規定，應從
    較重之毀損器物罪處斷。又被告曾於八十六年間，因妨害自由案件，經法院判處
    有期徒刑三月，並於八十六年十月二日易科罰金執行完畢，有臺灣高等法院被告
    全國前案紀錄表及臺灣高雄地方法院檢察署刑案資料查註紀錄表各一件在卷可稽
    ，其於五年之內，再犯本件最重本刑為有期徒刑以上之罪，為累犯，應依刑法第
    四十七條之規定加重其刑。審酌被告因前往父母住處叫門時，母親不願為其開門
    ，不僅不知反省，反心懷怨懟，不念母子之情，持瓦斯罐毀損其母住處大門玻璃
    門，並出言恐嚇，所為非惟不符孝道，亦違人倫，本應從重量刑，惟念其犯後坦
    承部分犯行，態度尚可等一切情狀，量處如主文所示之刑，並諭知易科罰金之折
    算標準。至扣案之瓦斯罐一瓶為被告所有，並係供其犯罪所用之物，爰依刑法第
    三十八條第一項第二款規定併予宣告沒收。
據上論斷，應依刑事訴訟法第二百九十九條第一項前段，刑法第三百零五條、第三百
五十四條、第五十五條、第四十一條、第四十七條、第三十八條第一項第二款，罰金
罰鍰提高標準條例第一條前段、第二條，判決如主文。
中    華    民    國      八十九      年     十     月      三十一      日
                                  臺灣高雄地方法院刑事庭
                                      法  官  李麗珠
右正本證明與原本無異。
如不服本判決，應於判決送達後十日內，向本院提出上訴狀。
                                      書記官  簡鴻雅
中    華    民    國      八十九      年     十     月      三十一      日
附錄本案判決論罪科刑法條：
刑法第三百零五條：
以加害生命、身體、自由、名譽、財產之事恐嚇他人，致生危害於安全者，處二年以
下有期徒刑、拘役或三百元以下罰金。
刑法第三百五十四條：
毀棄、損壞前二條以外之他人之物或致令不堪用，足以生損害於公眾或他人者，處二
年以下有期徒刑、拘役或五百元以下罰金。


司法院資訊處製作；財團法人民間司法改革基金會備份。
